臺灣士林地方法院刑事判決
111年度審交易字第83號
公  訴  人  臺灣士林地方檢察署檢察官
被      告  張春池



上列被告因公共危險案件，經檢察官提起公訴（111 年度偵字第
1615號），被告於本院準備程序時就被訴事實為有罪陳述，經本
院裁定改行簡式審判程序審理，並判決如下：
    主  文
張春池駕駛動力交通工具，吐氣所含酒精濃度達每公升零點貳伍
毫克以上，累犯，處有期徒刑柒月。
    事實及理由
一、本案被告張春池所犯者為死刑、無期徒刑、最輕本刑為3 年
    以上有期徒刑以外之罪，且非高等法院管轄之第一審案件，
    而被告於本院準備程序時就被訴事實為有罪之陳述，經告知
    簡式審判程序之旨，並聽取被告及檢察官之意見後，本院裁
    定改行簡式審判程序，是本案之證據調查，依刑事訴訟法第
    273 條之2 規定，不受同法第159 條第1 項、第161 條之2 
    、第161 條之3 、第163 條之1 及第164 條至第170 條等規
    定之限制，合先敘明。
二、本案犯罪事實及證據，除均引用檢察官起訴書之記載（如附
    件）外，另補充證據如下：被告張春池於本院民國111 年3 
     月1 日準備程序及審理時所為之自白、財團法人台灣商品
    檢測驗證中心呼氣酒精測試器檢定合格證書。
三、論罪科刑
　㈠按行為後法律有變更者，適用行為時之法律。但行為後之法
    律有利於行為人者，適用最有利於行為人之法律，刑法第2 
     條第1 項定有明文。查被告張春池行為後，刑法第185 條
    之3 業於111 年1 月28日經總統以總統華總一義字第111000
    12101 號令修正公布，並自111 年1 月30日起施行。修正前
    刑法第185 條之3 第1 項第1 款規定為：「駕駛動力交通工
    具而有下列情形之一者，處二年以下有期徒刑，得併科二十
    萬元以下罰金：一、吐氣所含酒精濃度達每公升零點二五毫
    克或血液中酒精濃度達百分之零點零五以上」，修正後該條
    文規定：「駕駛動力交通工具而有下列情形之一者，處三年
    以下有期徒刑，得併科三十萬元以下罰金：一、吐氣所含酒
    精濃度達每公升零點二五毫克或血液中酒精濃度達百分之零
    點零五以上」。經比較新舊法之結果，行為後之法律並未較
    有利於被告，是依刑法第2 條第1 項前段規定，本案應適用
    被告行為時即修正前刑法第185 條之3 第1 項第1 款之規定
    。
　㈡核被告所為，係犯修正前刑法第185 條之3 第1 項第1 款吐
    氣所含酒精濃度達每公升0.25毫克以上而駕駛動力交通工具
    罪。
　㈢被告有如起訴書犯罪事實欄所載前案科刑及執行情形，有臺
    灣高等法院被告前案紀錄表在卷可憑，是其受有期徒刑之執
    行完畢後，5 年內故意再犯本件有期徒刑以上之罪，符合刑
    法第47條第1 項累犯之規定。本院審酌被告所犯前案與本案
    同屬酒後駕車之公共危險案件，且被告於前案執行完畢後，
    竟未能知所警惕並自我控管，故意再為本案犯行，顯見前開
    有期徒刑之執行對被告未生警惕作用，堪認被告對刑罰之反
    應力薄弱，而有依累犯規定加重其刑之必要，爰依刑法第47
    條第1 項之規定，加重其法定最高及最低度刑。
　㈣爰審酌被告多次因酒後駕車之公共危險案件經法院判處罪刑
    確定，最近一次係經臺灣新北地方法院以108 年度審交易字
    第930 號判決判處有期徒刑6 月，併科罰金新臺幣（下同）
    2 萬元確定，有臺灣高等法院被告前案紀錄表存卷可參，是
    其明知服用酒類後，可能造成其反應能力、控制力降低，不
    僅危及自身安全，亦威脅其他用路人之生命、財產安全，竟
    仍漠視政府宣導酒後不能駕車之禁令，再為本案犯行，所為
    實應嚴懲。惟念被告已坦承犯行，兼衡其犯罪動機、本案測
    得之吐氣所含酒精濃度達每公升0.48毫克之犯罪情節、所生
    危害，暨被告自陳國中畢業之教育智識程度、已婚、目前從
    事工地工作，日薪約1,000 元之家庭生活經濟狀況等一切情
    狀，量處如主文所示之刑。
據上論斷，應依刑事訴訟法第273 條之1 第1 項、第299 條第1 
 項前段、第310 條之2 、第454 條第2 項，修正前刑法第185 
條之3 第1 項第1 款，刑法第2 條第1 項前段、第47條第1 項，
刑法施行法第1 條之1 第1 項，判決如主文。
本案經檢察官謝幸容提起公訴，檢察官張尹敏到庭執行職務。
中　　華　　民　　國　　111 　年　　3 　　月　　23　　日
                  刑事第九庭法  官  蘇怡文
以上正本證明與原本無異。
如不服本判決應於收受送達後20日內向本院提出上訴書狀，並應
敘述具體理由。其未敘述上訴理由者，應於上訴期間屆滿後20日
內向本院補提理由書（均須按他造當事人之人數附繕本）「切勿
逕送上級法院」。因疫情而遲誤不變期間，得向法院聲請回復原
狀。
                           書記官  林孟君  
中　　華　　民　　國　　111 　年　　3 　　月　　23　　日
附錄本案論罪科刑法條全文：
修正前中華民國刑法第185 條之3
駕駛動力交通工具而有下列情形之一者，處2 年以下有期徒刑，
得併科20萬元以下罰金：
一、吐氣所含酒精濃度達每公升零點二五毫克或血液中酒精濃度
    達百分之零點零五以上。
二、有前款以外之其他情事足認服用酒類或其他相類之物，致不
    能安全駕駛。
三、服用毒品、麻醉藥品或其他相類之物，致不能安全駕駛。
因而致人於死者，處3 年以上10年以下有期徒刑；致重傷者，處
1 年以上7 年以下有期徒刑。
曾犯本條或陸海空軍刑法第54條之罪，經有罪判決確定或經緩起
訴處分確定，於5 年內再犯第一項之罪因而致人於死者，處無期
徒刑或5 年以上有期徒刑；致重傷者，處3 年以上10年以下有期
徒刑。

附件：
臺灣士林地方檢察署檢察官起訴書
                                     111年度偵字第1615號
　　被　　　告　張春池　男　57歲（民國00年00月00日生）
　　　　　　　　　　　　住宜蘭縣○○鄉○○路000號
　　　　　　　　　　　　居新北市○○區○○街00號3樓
　　　　　　　　　　　　國民身分證統一編號：Z000000000號
上列被告因公共危險案件，已經偵查終結，認應該提起公訴，茲
將犯罪事實及證據並所犯法條分敘如下：
　　　　犯罪事實
一、張春池前於民國108 年間，因不能安全駕駛之公共危險案件
    ，經臺灣新北地方法院以108 年度審交易字第930 號判決判
    處有期徒刑6 月，併科罰金新臺幣（下同）2 萬元確定，並
    於109 年6 月17日徒刑執行完畢出監。詎其仍不知悔改，於
    110 年12月29日15時許，在臺北市南港區研究院路附近工地
    ，飲用含有酒精成分之飲品保力達後，已不能駕駛動力交通
    工具行駛於道路，猶於同日16時許，騎乘車牌號碼000-000 
    號普通重型機車上路，嗣於同日16時50分許，行經臺北市大
    同區鄭州路與環河北路1 段口，經警攔檢並對其施以酒精濃
    度測試，測得其呼氣酒精濃度達每公升0.48毫克，始悉上情
    。
二、案經臺北市政府警察局大同分局報告偵辦。
　　　　證據並所犯法條
一、上揭犯罪事實，業據被告張春池於警詢及偵查中均坦承不諱
    ，復有員警職務報告、酒精濃度測試表、舉發違反道路交通
    管理事件通知單、臺北市政府警察局吐氣酒精濃度檢測暨拒
    測法律效果確認單各1 份在卷足稽，足認被告自白與事實相
    符，是其犯嫌應堪認定。
二、核被告所為，係犯刑法第185 條之3 第1 項第1 款之公共危
    險罪嫌。又被告前曾受如事實欄所載之有期徒刑執行完畢，
    有本署刑案查註記錄表足參，其於5 年內故意再犯本件有期
    徒刑以上之罪，為累犯，請參照大法官會議釋字第775 號解
    釋意旨，審酌是否依刑法第47條第1 項規定加重其刑。
三、依刑事訴訟法第251 條第1 項提起公訴。
　　此　致
臺灣士林地方法院
中　　華　　民　　國　 111　　年　　1 　　月　　6 　　日
　　　　　　　　　　　　　　檢 察 官　謝 幸 容
本件正本證明與原本無異
中　　華　　民　　國　 111　　年　　1 　　月　　12　　日
　　　　　　　　　　　　　　書 記 官　黃 婉 玲
附錄本案所犯法條全文
中華民國刑法第185 條之3
駕駛動力交通工具而有下列情形之一者，處2 年以下有期徒刑，
得併科20萬元以下罰金：
一、吐氣所含酒精濃度達每公升零點二五毫克或血液中酒精濃度
    達百分之零點零五以上。
二、有前款以外之其他情事足認服用酒類或其他相類之物，致不
    能安全駕駛。
三、服用毒品、麻醉藥品或其他相類之物，致不能安全駕駛。
因而致人於死者，處3 年以上10年以下有期徒刑；致重傷者，處
 1 年以上7 年以下有期徒刑。
曾犯本條或陸海空軍刑法第54條之罪，經有罪判決確定或經緩起
訴處分確定，於五年內再犯第1 項之罪因而致人於死者，處無期
徒刑或5 年以上有期徒刑；致重傷者，處3 年以上10年以下有期
徒刑。